臺灣高等法院高雄分院刑事裁定　　　　　100年度抗字第168號
抗　告　人
即　被　告　葉明瑞
選任辯護人　張清雄律師
上列抗告人因聲請具保停止羈押案件，不服臺灣高雄地方法院中
華民國100 年6 月24日裁定（100 年度聲字第2764號），提起抗
告，本院裁定如下：
    主  文
抗告駁回。
    理  由
一、本件抗告意旨略以：(一)本件被告所觸犯之販賣第一級毒品罪
    名，雖屬最輕本刑5 年以上有期徒刑之罪，然法官仍應依大
    法官會議釋第665 號解釋理由意旨，審酌被告犯罪嫌疑是否
    重大、有無羈押必要、有無不得羈押之情形予以審酌，非謂
    符合刑事訴訟法第101 條第1 項第3 款規定之羈押事由，即
    得予羈押。(二)原審認為被告於民國94年間曾因前案而有通緝
    之紀錄，因此有逃亡之虞，然查，被告之住所為「高雄市○
    ○區○○路7 號10樓之4 」，從未改變，並有告知前案法院
    ，然法院通知從未寄到上開住所，可能寄到被告之戶籍地，
    被告因此沒有收到法院通知，而被通緝，而本件員警係持拘
    票至被告上開雄峰路住所，並拘提被告，足見被告一直居住
    在上址，沒有搬遷、隱匿、逃避追緝之意圖。(三)再者，被告
    之父親為中度失智症，母親患有右膝退化性關節炎，需進行
    人工關節置換手術，被告之子領有中低收入單親家庭證明書
    ，可見被告家境並非寬裕，平時均靠被告工作維生，處境堪
    憐，被告交保後不可能丟下生病之父母親及年幼的小孩，棄
    保逃亡，而讓家人陷入困境。為此，為此聲請撤銷原裁定，
    並准予被告具保停止羈押等語。
二、刑事被告經訊問後，認有法定羈押原因，於必要時得羈押之
    ，所謂必要與否或執行羈押後，有無繼續之必要，仍由法院
    斟酌訴訟進行程度及其他一切情事而為認定，除有刑事訴訟
    法第114 條各款所列情形之一不得駁回者外，准許與否，該
    管法院有自由裁量之權，衡非被告所得強求（最高法院46年
    度台抗字第21號判例意旨參照）。次按羈押被告之目的，其
    本質在於確保訴訟程式得以順利進行、或為確保證據之存在
    與真實、或為確保嗣後刑罰之執行，而對被告所實施剝奪其
    人身自由之強制處分，而被告有無羈押之必要，法院僅須審
    查被告犯罪嫌疑是否重大、有無羈押原因、以及有無賴羈押
    以保全偵審或執行之必要，由法院就具體個案情節予以斟酌
    決定，如就客觀情事觀察，法院許可羈押之裁定或延長羈押
    之裁定，在目的與手段間之衡量並無明顯違反比例原則情形
    ，即無違法或不當可言，且關於羈押原因之判斷，尚不適用
    訴訟上之嚴格證明原則（最高法院94年度抗字第409 號裁定
    意旨可資參照）。
三、經查，被告因涉犯違反毒品危害防制條例等案件，前經原審
    認其所犯係最輕本刑5 年以上有期徒刑之罪，犯罪嫌疑重大
    ，又此罪法定刑最輕為無期徒刑之重罪，相較於輕罪懲罰甚
    為嚴厲，且本件被告被訴涉犯26次罪嫌，在一罪一罰下，其
    涉犯數重罪，依客觀社會通念，逃亡蓋然率甚高，且被告94
    年間曾有逃亡前科紀錄，足認為有逃亡之虞，若未予羈押，
    顯難進行審判、執行，認有羈押之必要，故依刑事訴訟法第
    101 條第1 項第1 款、第3 款規定，自100 年6 月7 日予以
    羈押。聲請人雖以前揭情詞聲請具保停止羈押；然本院審酌
    被告涉犯毒品危害防制條例第4 條第1 項販賣第一級毒品罪
    ，共26罪，且所犯最輕為無期徒刑之重罪，有相當理由足認
    有逃亡之虞，權衡國家刑事司法權之有效行使、社會秩序及
    公共利益、被告人身自由之私益及防禦權受限制之程度，認
    對聲請人維持羈押處分尚屬適當、必要，合乎比例原則，並
    無違前開司法院釋字第665 號解釋意旨。被告所為犯行之羈
    押原因及必要性仍然存在。此外復查無不得駁回具保聲請停
    止羈押之情形。本件羈押原因尚未消滅，所請具保停止羈押
    ，自難准許，原審因而駁回被告具保之聲請。經核原審認事
    用法均無不合，被告抗告意旨，仍執前詞，指摘原裁定不當
    ，為無理由，應予駁回。
四、據上論結，應依刑事訴訟法第412 條，裁定如主文。
中    華    民    國  100     年    7     月    15    日
                  刑事第一庭    審判長法  官  周賢銳
                                      法  官  施柏宏
                                      法  官  洪碩垣
以上正本證明與原本無異。
不得再抗告。
中    華    民    國   100    年    7     月    15    日
                                      書記官  魏文常